臺灣臺中地方法院刑事判決　　　　　　　　　　　　　九十四年度訴字第四二六號
　　公　訴　人　臺灣臺中地方法院檢察署檢察官
　　被　　　告　甲○○
右列被告因違反毒品危害防制條例案件，經檢察官提起公訴（九十三年度毒偵字第五
一○○號）及同署檢察官聲請併案（九十四年度毒偵字第三七一號），嗣經本院合議
庭裁定由受命法官獨任進行簡式審判程序，本院判決如左：
    主  文
甲○○連續施用第一級毒品，累犯，處有期徒刑拾月。扣案之海洛因殘渣袋肆個，均
沒收銷燬之；扣案之注射針筒貳支均沒收。
    犯罪事實
一、甲○○前於民國九十一年間，分別因施用第一、二毒品及竊盜案件，經臺灣彰化
    地方法院以九十一年度訴字第七四四號及九十一年度彰簡字第三八九號分別判處
    有期徒刑八月、六月及五月，嗣定應執行有期徒刑一年四月確定，甫於九十三年
    八月五日假釋出監，於九十三年九月八日假釋期滿執行完畢。又因前開施用毒品
    案件，經送強制戒治，於九十一年十一月十二日經裁定停止戒治付保護管束，嗣
    於九十二年二月二十七日因保護管束期滿執行完畢。詎甲○○仍不知悔改，復於
    強制戒治執行完畢釋放後五年內，基於施用第一級毒品海洛因之概括犯意，自九
    十三年十月中旬起，至九十四年一月七日晚上十一時許止，在其臺中市○○路○
    段二七三號四樓四○七室租屋處及其妹許雅雯臺中市○○路○段二二六號三樓之
    四租屋處，以針筒注射之方式，連續施用第一級毒品海洛因多次，施用頻率約為
    十多天一次。嗣先於九十三年十一月二十九日晚上九時三十分許，為警在臺中市
    ○○路○段二七三號四樓四○七室查獲，並扣得甲○○所有，供施用第一級毒品
    海洛因使用之注射針筒一支；復於九十四年一月十一日晚上七時三十分許，在臺
    中市○○路○段二二六號三樓之四處查獲，並扣得甲○○所有，供施用第一級毒
    品海洛因使用之注射針筒一支及海洛因殘渣袋四個。
二、案經臺中市警察局第四分局報請臺灣臺中地方法院檢察署檢察官偵查起訴及同署
    檢察官聲請併案審理。
    理  由
一、訊據被告甲○○對於右揭犯罪事實坦承不諱（見本院卷第二九頁），核與證人許
    雅雯、盧安樂於警詢中證述之情節相符，且被告先後於九十三年十一月二十九日
    及九十四年一月十一日為警查獲時，所採集之尿液經分別送驗結果，均確呈嗎啡
    （海洛因代謝物）之陽性反應，此分別有中山醫學大學附設醫院藥物濫用檢測中
    心及私立中山醫學院附設孫中山先生紀念醫院藥物檢測中心出具之尿液報告書各
    一紙在卷可稽（見九十三年度毒偵字第五一○○號偵查卷第二六頁；九十四年度
    毒偵字第三七一號偵查卷第三三頁），復有注射針筒二支及海洛因殘渣袋四個扣
    案可資佐證，足見被告之自白與事實相符。本件事證明確，被告犯行堪以認定。
二、又被告前曾因施用毒品案件，經送強制戒治，於九十一年十一月十二日經裁定停
    止戒治付保護管束，嗣於九十二年二月二十七日因保護管束期滿執行完畢，有臺
    灣臺中地方法院檢察署刑案資料查註紀錄表及臺灣高等法院被告全國前案紀錄表
    附卷足參，被告於強制戒治執行完畢釋放後，五年內再犯本件施用毒品之罪，應
    依法論科。
三、核被告所為，係犯毒品危害防制條例第十條第一項施用第一級毒品罪。被告為供
    施用而持有第一級毒品海洛因，其持有之低度行為，已為施用之高度行為所吸收
    ，不另論罪。又被告先後多次施用第一級毒品海洛因之犯行，時間緊接，且觸犯
    構成要件相同之罪，顯係基於概括犯意反覆為之，為連續犯，應依刑法第五十六
    條規定，論以一罪，並加重其刑。公訴人起訴事實雖僅論及被告九十三年十月中
    旬起，至九十三年十一月二十六日止之犯行，而未論及其餘犯行，惟其餘犯行與
    前揭起訴成罪之部分，有連續犯之裁判上一罪關係，且業據檢察官聲請併案，為
    起訴效力所及，本院自得併予審理。又被告前於九十一年間，分別因施用第一、
    二毒品及竊盜案件，經臺灣彰化地方法院以九十一年度訴字第七四四號及九十一
    年度彰簡字第三八九號分別判處有期徒刑八月、六月及五月，嗣定應執行有期徒
    刑一年四月確定，甫於九十三年八月五日假釋出監，於九十三年九月八日假釋期
    滿執行完畢，有臺灣臺中地方法院檢察署刑案資料查註紀錄表及臺灣高等法院被
    告全國前案紀錄表在卷足憑，其於有期徒刑執行完畢後，五年以內再犯本件有期
    徒刑以上之罪，為累犯，應依刑法第四十七條規定遞加重其刑。爰審酌被告前因
    施用毒品犯行曾經強制戒治，竟又再施用毒品不輟，無視於毒品對於自身健康之
    戕害及國家對於杜絕毒品犯罪之禁令，惡性非輕，復斟酌被告坦承犯行，犯後態
    度尚稱良好，甚有悔意，再本於施用毒品犯罪之人亦為「病人」之考量等一切情
    狀，量處如主文所示之刑。末查，扣案之海洛因殘渣袋四個，因與海洛因無法析
    離，應視同毒品，依毒品危害防制條例第十八條第一項前段規定，不問屬於犯人
    與否，均宣告沒收銷燬之；另扣案之注射針筒二支，為被告所有，供其施用海洛
    因之器具，業據被告供承在卷，爰依刑法第三十八條第一項第二款宣告沒收。
據上論斷，應依刑事訴訟法第二百七十三條之一第一項、第二百九十九條第一項前段
，毒品危害防制條例第十條第一項、第十八條第一項前段，刑法第十一條、第五十六
條、第四十七條、第三十八條第一項第二款，判決如主文。
中      華         民      國    九十四    年     二     月      五     日
                                 臺灣臺中地方法院刑事第二庭
                                     法  官  蔡  美  華
右正本證明與原本無異。
如不服本判決，應於判決送達後十日內向本院提出上訴狀，上訴於臺灣高等法院臺中
分院( 須附繕本 )。
                                     書記官
中      華         民      國    九十四    年     二     月      五     日
附錄論罪科刑法條
毒品危害防制條例第十條第一項：
施用第一級毒品者，處六月以上五年以下有期徒刑。
